---
title: "Movies Analysis"
author: "Francisco Castillo, Fernanda Esquivel y Andrés Montoya"
date: "29/01/2024"
output:
  html_document:
    df_print: paged
---
```{r}
movies <- read.csv("movies.csv")
summary(movies)
```
# 1. Haga una exploración rápida de sus datos, para eso haga un resumen de su conjunto de datos.
# 2. Diga el tipo de cada una de las variables (cualitativa ordinal o nominal, cuantitativa continua, cuantitativa discreta)
# 3. Investigue si las variables cuantitativas siguen una distribución normal y haga una tabla de frecuencias de las variables cualitativas.
## Variables cuantitativas
### Budget
```{r}
hist(movies$budget, col = "lightblue", main = "Budget", xlab = "Budget")
```
### Revenue 
```{r}
hist(movies$revenue, col = "lightblue", main = "Revenue", xlab = "Revenue")
```
### Runtime
```{r}
hist(movies$runtime, col = "lightblue", main = "Runtime", xlab = "Runtime")
```
### Popularity
```{r}
hist(movies$popularity, col = "lightblue", main = "Popularity", xlab = "Popularity")
```
### Vote Average
```{r}
hist(movies$voteAvg, col = "lightblue", main = "Vote Average", xlab = "Vote Average")
```
### Vote Count
```{r}
hist(movies$voteCount, col = "lightblue", main = "Vote Count", xlab = "Vote Count")
```
### Genres Amount
```{r}
hist(movies$genresAmount, col = "lightblue", main = "Genres Amount", xlab = "Genres Amount")
```
### Production Companies Amount
```{r}
hist(movies$productionCoAmount, col = "lightblue", main = "Production Companies Amount", xlab = "Production Companies Amount")
```
### Production Countries Amount
```{r}
hist(movies$productionCountriesAmount, col = "lightblue", main = "Production Countries Amount", xlab = "Production Countries Amount")
```
### Actors Amount
```{r}
hist(movies$actorsAmount, col = "lightblue", main = "Actors Amount", xlab = "Actors Amount")
```
### Cast Women Amount
```{r}
movies$int_cast_women_amount <- as.integer(movies$castWomenAmount)
hist(movies$int_cast_women_amount, col = "lightblue", main = "Cast Women Amount", xlab = "Cast Women Amount")
```
### Cast Men Amount
```{r}
movies$int_cast_men_amount <- as.integer(movies$castMenAmount)
hist(movies$int_cast_men_amount, col = "lightblue", main = "Cast Men Amount", xlab = "Cast Men Amount")
```

## Variables cualitativas
### Genres
```{r}
split_genres <- strsplit(movies$genres, "|", fixed = TRUE)
genres <- unlist(split_genres)
genres_freq <- table(genres)
genres_freq_table <- as.data.frame(genres_freq)
colnames(genres_freq_table) <- c("Genres", "Frequency")
print(genres_freq_table)
```
### Production Companies
```{r}
split_prod_company <- strsplit(movies$productionCompany, "|", fixed = TRUE)
prod_company <- unlist(split_prod_company)
prod_company_freq <- table(prod_company)
prod_company_freq_table <- as.data.frame(prod_company_freq)
colnames(prod_company_freq_table) <- c("Production Companies", "Frequency")
print(tail(prod_company_freq_table, n = 10))
```
### Production Company Countries
```{r}
split_prod_company_country <- strsplit(movies$productionCompanyCountry, "|", fixed = TRUE)
prod_company_country <- unlist(split_prod_company_country)
prod_company_country_freq <- table(prod_company_country)
prod_company_country_freq_table <- as.data.frame(prod_company_country_freq)
colnames(prod_company_country_freq_table) <- c("Production Companies Countries", "Frequency")
print(head(prod_company_country_freq_table, n = 10))
```
### Production Countries
```{r}
split_prod_country <- strsplit(movies$productionCountry, "|", fixed = TRUE)
prod_country <- unlist(split_prod_country)
prod_country_freq <- table(prod_country)
prod_country_freq_table <- as.data.frame(prod_country_freq)
colnames(prod_country_freq_table) <- c("Production Countries", "Frequency")
print(head(prod_country_freq_table, n = 10))
```
### Video
```{r}
video_freq <- table(movies$video)
video_freq_table <- as.data.frame(video_freq)
colnames(video_freq_table) <- c("Video", "Frequency")
print(video_freq_table)
```
### Director
```{r}
split_director <- strsplit(movies$director, "|", fixed = TRUE)
director <- unlist(split_director)
director_freq <- table(director)
director_freq_table <- as.data.frame(director_freq)
colnames(director_freq_table) <- c("Director", "Frequency")
print(tail(director_freq_table, n = 10))
```
### Actors
```{r}
split_actors <- strsplit(movies$actors, "|", fixed = TRUE)
actors <- unlist(split_actors)
actors_freq <- table(actors)
actors_freq_table <- as.data.frame(actors_freq)
colnames(actors_freq_table) <- c("Actors", "Frequency")
print(tail(actors_freq_table, n = 10))
```
### Actors Character
```{r}
split_actors_character <- strsplit(movies$actorsCharacter, "|", fixed = TRUE)
actors_character <- unlist(split_actors_character)
actors_character_freq <- table(actors_character)
actors_character_freq_table <- as.data.frame(actors_character_freq)
colnames(actors_character_freq_table) <- c("Actors Character", "Frequency")
print(tail(actors_character_freq_table, n = 10))
```
### Original title
```{r}
original_title_freq <- table(movies$originalTitle)
original_title_freq_table <- as.data.frame(original_title_freq)
colnames(original_title_freq_table) <- c("Original Title", "Frequency")
print(head(original_title_freq_table, n = 10))
```
### Title
```{r}
title_freq <- table(movies$title)
title_freq_table <- as.data.frame(title_freq)
colnames(title_freq_table) <- c("Title", "Frequency")
print(head(title_freq_table, n = 10))
```
### Original Language
```{r}
original_language_freq <- table(movies$originalLanguage)
original_language_freq_table <- as.data.frame(original_language_freq)
colnames(original_language_freq_table) <- c("Original Language", "Frequency")
print(original_language_freq_table)
```
### Release Date
```{r}
release_date_freq <- table(movies$releaseDate)
release_date_freq_table <- as.data.frame(release_date_freq)
colnames(release_date_freq_table) <- c("Release Date", "Frequency")
print(head(release_date_freq_table, n = 10))
```

# 4. Preguntas
## 4.1 
## 4.2
## 4.3
## 4.4
## 4.5
## 4.6 ¿Cuál es el género principal de las 20 películas más recientes? ¿Cuál es el género principal que predomina en el conjunto de datos? Represéntelo usando un gráfico
```{r}
peliculas <- movies[order(movies$releaseDate, decreasing = TRUE), ]
peliculas_20_mas_recientes <- head(peliculas, 20)
generos <- unlist(strsplit(as.character(peliculas_20_mas_recientes$genres), "|", fixed = TRUE))
generos <- trimws(generos)
frecuencia_generos <- table(generos)
genero_principal_20_mas_recientes <- names(head(sort(frecuencia_generos, decreasing = TRUE), 1))
frecuencia_generos_total <- table(unlist(strsplit(as.character(movies$genres), "|", fixed = TRUE)))
genero_predominante <- names(which.max(frecuencia_generos_total))
cat("Género principal de las 20 películas más recientes:", genero_principal_20_mas_recientes, "\n")
cat("Género predominante en el conjunto de datos:", genero_predominante, "\n")
barplot(frecuencia_generos, main = "Frecuencia de Géneros (20 películas más recientes)", xlab = "Género", ylab = "Frecuencia")
genero_principal_20_totales <- head(frecuencia_generos_total, 20)
barplot(genero_principal_20_totales, main = "Frecuencia de Géneros", xlab = "Género", ylab = "Frecuencia")
```
## 4.7 ¿Las películas de qué genero principal obtuvieron mayores ganancias?
```{r}

```
## 4.8
```{r}
correlation <- cor(movies$actorsAmount, movies$revenue)
cat("La correlación entre la cantidad de actores y las ganancias es:", correlation, "\n")
cat("Esto sugiere que la cantidad de actores no influye en las ganancias de una película")

movies$releaseDate <- as.Date(movies$releaseDate)
años_recientes <- movies[movies$releaseDate >= as.Date("2020-01-01"), ]
media_actores_ultimos_años <- mean(años_recientes$actorsAmount)
media_actores_total <- mean(movies$actorsAmount)
if (media_actores_ultimos_años > media_actores_total) {
  cat("En los últimos años se han hecho películas con más actores en promedio.\n")
  cat("Promedio de actores en los últimos años:", media_actores_ultimos_años, "\n")
  cat("Promedio de actores en el total de películas:", media_actores_total, "\n")
} else {
  cat("En los últimos años no se han hecho películas con más actores en promedio.\n")
  cat("Promedio de actores en los últimos años:", media_actores_ultimos_años, "\n")
  cat("Promedio de actores en el total de películas:", media_actores_total, "\n")
}
```
## 4.9 ¿Es posible que la cantidad de hombres y mujeres en el reparto influya en la popularidad y los ingresos de las películas?
```{r}
movies$castMenAmountInt <- as.integer(movies$castMenAmount)
movies$castWomenAmountInt <- as.integer(movies$castWomenAmount)
movies <- na.omit(movies[, c("popularity", "revenue", "castMenAmountInt", "castWomenAmountInt")])
cor_popularity_women <- cor(movies$popularity, movies$castWomenAmountInt)
cor_revenue_women <- cor(movies$revenue, movies$castWomenAmountInt)
cor_popularity_men <- cor(movies$popularity, movies$castMenAmountInt)
cor_revenue_men <- cor(movies$revenue, movies$castMenAmountInt)

cat("Correlación entre popularidad y cantidad de mujeres en el reparto:", cor_popularity_women, "\n")
cat("Correlación entre ingresos y cantidad de mujeres en el reparto:", cor_revenue_women, "\n")
cat("Correlación entre popularidad y cantidad de hombres en el reparto:", cor_popularity_men, "\n")
cat("Correlación entre ingresos y cantidad de hombres en el reparto:", cor_revenue_men, "\n")

cat("Esto sugiere que la cantidad de hombres y mujeres en el reparto no influye en la popularidad de las peliculas")
cat("Por otro lado, la correlación entre ingresos y la cantidad de mujeres en el reparto es mayor que la correlación entre ingresos y la cantidad de hombres en el reparto, lo que sugiere que la cantidad de mujeres en el reparto puede influir levemente en los ingresos de las películas que la cantidad de hombres en el reparto")
```
## 4.10 ¿Quiénes son los directores que hicieron las 20 películas mejor calificadas?
```{r}
movies <- movies[order(movies$voteAverage, decreasing = TRUE), ]
top_20_movies <- head(movies, 20)
split_directors <- strsplit(top_20_movies$director, "|", fixed = TRUE)
all_directors <- unlist(split_directors)
all_directors <- trimws(all_directors)
unique_directors <- unique(all_directors)
fixed_directors <- na.omit(unique_directors)
print(fixed_directors)
```
## 4.11
## 4.12
## 4.13
## 4.14
## 4.15
